臺灣苗栗地方法院民事小額判決  
111年度苗小字第17號
原      告  中國信託產物保險股份有限公司

法定代理人  郭世昌  
訴訟代理人  周品言  
被      告  徐增彰  


上列當事人間請求侵權行為損害賠償事件，本院於民國111年2月
10日言詞辯論終結，判決如下：
    主  文
原告之訴駁回。
訴訟費用由原告負擔。
    事實及理由
壹、程序部分：
    按訴狀送達後，原告不得將原訴變更或追加他訴，但擴張或
    減縮應受判決事項之聲明者，不在此限（民事訴訟法第255 
    條第1項第3款）。原告原起訴聲明：被告應給付原告新臺幣
    （下同）38,653元，及自起訴狀送達翌日起至清償日止，按
    週年利率百分之5計算之利息（本院卷第13頁）；嗣於本院
    言詞辯論時變更聲明為：被告應給付原告32,139元，及自起
    訴狀送達翌日起至清償日止，按週年利率百分之5計算之利
    息（本院卷第161頁），核屬減縮應受判決事項之聲明，依
    上所述，自應准許。
貳、實體方面：
一、原告主張：被告於民國108年11月3日晚上9時9分許，駕駛車
    號000-0000號自用小客車，行經苗栗縣頭份市苗124甲線與
    中華路（頭份交流道下匝道口），因變換車道不當，致撞擊
    原告承保、訴外人王黃紅珠所有、訴外人王資鑫駕駛之車號
    000-0000號自用小客車（下稱系爭車輛），系爭車輛左側車
    門、左前方葉子板及保險桿均因而受損，經維修後支出鈑金
    費用新臺幣（下同）5,070 元、烤漆費用25,623元、零件費
    用7,960元，而零件費用扣除折舊後為1,446元，爰依保險法
    第53條、民法第184條第1項前段、第191條之2規定請求被告
    賠償等語。並減縮聲明：如上所示。
二、被告則以：當天被告聽到右後方有喇叭聲，隨即煞停於系爭
    車輛前方，並無碰撞或擦撞之鈑金聲響或震動感，被告駕駛
    之上開車輛亦無撞痕、擦痕、刮痕或擦撞轉移之烤漆，原告
    主張系爭車輛受損位置非被告所造成等語，資為抗辯。並聲
    明：原告之訴駁回。
三、兩造協議簡化爭點如下（本院卷第164至165頁）：　　
  ㈠不爭執事項
  ⒈被告於108年11月3日晚上9時9分許，駕駛車號000-0000號自
    用小客車，沿苗124甲線由東往西方向直行於內側車道，行
    經苗124甲線與頭份交流道南下匝道口附近時，理應注意汽
    車行駛時，不得任意以迫近、驟然方式變換車道（道路交通
    安全規則第91條第2項），當時無不能注意之情事，竟疏未
    注意，於顯示右側方向燈2下後，即自內側車道向右偏駛變
    換車道至中線車道，適有王資鑫駕駛王黃紅珠所有之系爭車
    輛，自同路段中線車道直行而來，雙方並同時停駛於車道上
    （本院卷第162至164頁勘驗結果），惟被告爭執雙方並無碰
    撞。
  ⒉系爭車輛於105年2月出廠（本院卷第41頁），有向原告投保
    車體損失險，經維修後支出工資費用5,070元、烤漆費用25,
    623元及零件費用7,960元（本院卷第27至29頁），而零件費
    用扣除折舊後為1,446元，經原告賠付後取得代位求償權（
    本院卷第23頁），惟被告爭執該等維修費用非其造成之損害
    所支出。
  ㈡爭執事項
  ⒈系爭車輛經維修之損害，是否係本件車禍中由被告所致？
  ⒉原告依保險代位及侵權行為法律關係，請求被告賠償32,139
    元，有無理由？
四、本院之判斷：
  ㈠爭點一：
　⒈按當事人主張有利於己之事實者，就其事實有舉證之責任（
    民事訴訟法第277條本文）。則原告主張被告當日駕駛上開
    車輛，有與系爭車輛發生碰撞，致系爭車輛左側車門、左前
    方葉子板及保險桿均因而受損等情，既為被告所否認，原告
    即應就該等有利於己之事實，負舉證之責。
　⒉經查：
　⑴經本院當庭勘驗警察機關提供之相關影像後，勘驗結果為：
　①勘驗標的：00000000000000_0000000_碰撞畫面.avi：
    畫面時間21：09：37開始，系爭車輛自畫面左上方之匝道口
    駛出，顯示左側方向燈駛入畫面上方三線道之中線車道直行
    ，另被告駕駛上開車輛行駛於內側車道左前方，畫面時間21
    ：09：43至21：09：46，被告駕駛上開車輛顯示右側方向燈
    後即逕行向右前方偏駛至中線車道，於被告駕駛上開車輛右
    側車頭超過車道線時，系爭車輛亦向右偏駛，兩車並同時停
    駛於車道上（系爭車輛停駛時有些許震動），此時系爭車輛
    左側車頭位於被告駕駛上開車輛右前車門附近，畫面時間21
    ：09：50，被告駕駛上開車輛繼續向右偏駛至中線車道後直
    行（本院卷第162至163頁）。
　②勘驗標的：00000000000000_0000000_行車紀錄器影像.mp4：
    畫面時間21：09：23至21：09：27，設有行車紀錄器之車輛
    （即系爭車輛）行駛於三線道之外側車道，並旋即變更至中
    線車道直行，並同時有被告駕駛上開車輛行駛於系爭車輛左
    前方之內側車道，畫面時間21：09：28至21：09：32，被告
    駕駛上開車輛顯示右側方向燈2下後，即自內側車道向右前
    方偏駛，於右側車頭超越車道線時，系爭車輛亦向右偏駛，
    並同時停駛於車道上（系爭車輛停駛時有些微震動），此時
    系爭車輛左側車頭位於被告駕駛上開車輛右前車門處，並可
    見背景有人聲表示「碰到了（臺語），Shit」，畫面時間21
    ：09：33，被告駕駛上開車輛繼續向右前方偏駛變換至中線
    車道（本院卷第163至164頁）。
　③依上開勘驗結果，足認被告駕駛上開車輛自內側車道向右變
    換車道至中線車道時，無明顯與系爭車輛發生碰撞之畫面，
    僅可見兩車同時停止於車道上；又被告駕駛上開車輛係向右
    前方偏駛變換車道至中線車道，停止時系爭車輛左側車頭係
    位於被告駕駛上開車輛右前車門處。
　⑵則原告雖主張被告駕駛上開車輛有與系爭車輛發生碰撞，然
    無客觀之錄影畫面足資證明；又原告主張系爭車輛左側車門
    、左前方葉子板及保險桿均因而受損等語，然證人王資鑫於
    警詢證稱：我左前車門與對方右前車身發生碰撞，車損左前
    門刮傷、凹陷，詳細車損以估價單為準等語（本院卷第65頁
    苗栗縣警察局道路交通事故談話紀錄表），足認車禍發生時
    ，系爭車輛駕駛人王資鑫係表示系爭車輛左前車門發生碰撞
    ，並致左前車門刮傷、凹陷，且經本院調取警方處理車禍相
    關資料，亦僅見系爭車輛左側車身全景，及左前車門具有刮
    痕之照片（本院卷第99至103頁），未見可得證明系爭車輛
    左前方葉子板及保險桿受損之相關照片，再原告既主張就系
    爭車輛保險桿部分，車禍當下車主並無提供照片，係進車廠
    評估時發現等語（本院卷第165至166頁），惟依原告提出之
    估價單，其上記載估價日期為108年12月18日（本院卷第27
    頁），縱估價時所拍攝之照片有於系爭車輛左前車頭註記（
    本院卷第33頁照片），與該估價日期與本件車禍發生日108
    年11月3日已經過相當之時日，難認該估價時拍攝之照片，
    足以證明於車禍發生時，系爭車輛左前方葉子板及保險桿均
    有受損之情形。
　⑶又依上開勘驗結果，被告駕駛上開車輛係向右前方偏駛變換
    車道至中線車道，停止時系爭車輛左側車頭係位於被告駕駛
    上開車輛右前車門處，且依警方拍攝之被告駕駛上開車輛照
    片，該車右側車身並無突出物（本院卷第81至97頁），則被
    告駕駛上開車輛既係向右前側偏駛駛入中線車道，位置位於
    系爭車輛左前方（本院卷第73頁道路交通事故現場圖），難
    認得以碰撞至系爭車輛之左側車門處，故原告主張系爭車輛
    左側車門之損害係遭被告碰撞而致，亦無足採之處。　
　㈡爭點二：
　　綜上，原告既未能舉證證明被告當日駕駛上開車輛，有與系
    爭車輛發生碰撞，致系爭車輛左側車門、左前方葉子板及保
    險桿均因而受損等情，其依保險代位及侵權行為法律關係，
    請求被告賠償32,139元本息，自屬無據，應予駁回。
五、本件事證已臻明確，兩造其餘攻擊防禦方法，經本院審酌後
    核於本判決結果不生影響，爰不一一論述，併此敘明。
六、訴訟費用負擔之依據：民事訴訟法第78條。　　　　　
中　　華　　民　　國　　111 　年　　2 　　月　　10　　日
                  苗栗簡易庭  法  官  劉奕榔
以上正本係照原本作成。
如不服本判決，應於判決送達後20日內，以判決違背法令為理由
，向本院提出上訴狀並表明上訴理由，及須按他造當事人之人數
附繕本。如委任律師提起上訴者，應一併繳納上訴裁判費。
上訴理由應表明：
一、原判決所違背之法令及其具體內容。
二、依訴訟資料可認為原判決有違背法令之具體事實。
如未表明上訴理由者，應於上訴後20日內向本院提出上訴理由。
當事人如對本件訴訟內容有所疑義，得聲請閱卷。
                              書記官  江秋靜
中　　華　　民　　國　　111 　年　　2 　　月　　10　　日